【裁判字號】    90,易,481
【裁判日期】    900628
【裁判案由】    賭博
【裁判全文】
臺灣板橋地方法院刑事判決                            九十年度易字第四八一號
    公  訴  人  臺灣板橋地方法院檢察署檢察官
    被      告  丁○○
右列被告因賭博案件，經檢察官提起公訴（八十九年度偵字第二二九四六號），暨移
送併案審理（九十年度偵字第五八五八號），本院判決如左：
    主  文
丁○○共同以賭博為常業，處有期徒刑伍月，如易科罰金以佰元折算壹日。
扣案如附表一、二所示之物，均沒收。
    事  實
一、丁○○意圖營利，並基於以賭博為常業之犯意，自民國（下同）八十九年十月三
    十一日起至同年十二月七日止，未依電子遊戲場業管理條例就設置電子遊戲機供
    人娛樂之營業級別、機具類別、營業場所管理人及營業場所地址等事項辦理營利
    事業登記，即在臺北縣新莊市○○○路六十之一號經營電子遊戲場業，並在上開
    公眾得出入之場所，擺設如附表一所示之電動賭博機具（均含ＩＣ板）共二十五
    台，並自同年十一月十日起，以每月新臺幣（下同）二萬五千元之薪資，僱用同
    有常業賭博犯意聯絡之戊○○與己○○、丙○○及乙○○（以上四人均已結）等
    人，在上址分別擔任以監視器過濾前來之賭客及開分員之工作，而共同以開分兌
    換方式與不特定之賭客賭博財物。其賭博方式係由賭客以現金按７ＰＫ雙魚座是
    一比十之比例，滿貫大亨麻將台及彈珠台是十比一之比例，小瑪莉是一比一之比
    例，水果盤及王牌對決是一比五之比例，向開分員開分後押注，如押中贏分可得
    倍數不等的分數，並可將累積之分數按相同比例，向開分員或丁○○兌換現金，
    如未押中則分數由機器沒入歸丁○○所有，丁○○與戊○○等四人並均恃之維生
    而以之為常業。嗣於八十九年十二月七日下午四時三十分（起訴書誤載為十八時
    十五分）許，經警在上址電玩店內，當場查獲基於概括之犯意，於八十九年十二
    月五日及查獲當日，連續在上址把玩電動賭博機具滿貫大亨麻將台二次之甲○○
    （已結），並扣得丁○○所有如附表一、二所示之電動賭博機具、在賭檯及兌換
    籌碼處之財物以及供其經營賭博所用等物。
二、案經臺北縣警察局新莊分局報告臺灣板橋地方法院檢察署檢察官偵查起訴。
    理  由
一、右開事實，迭據被告丁○○於警訊、檢察官偵查及本院審理時均坦承不諱在卷，
    核與同案被告即賭客甲○○於本院調查時所供承於前揭時、地把玩電動賭博機具
    麻將大亨等情節相符（見九十年四月二十五日審判筆錄）。又查獲現場須熟客或
    熟客帶領經店內監視器螢幕確認身分後始得進入把玩乙節，亦據同案被告己○○
    、丙○○及乙○○三人於警訊中供述一致（見偵查卷第十一頁正面、第十三頁正
    面及第十五頁正面），另本件經臺北縣警察局督察室員警於現場釣蝦場內之營業
    櫃檯，發現並查扣如附表二編號二所示之十二月營業日報表，其內密室電玩之電
    源開關亦由釣蝦場櫃檯內控制等情，亦有該局搜索扣押證明筆錄乙紙附卷可稽，
    且扣案監視器螢幕係擺設於該櫃檯上乙節，亦經本院核閱卷附之現場照片無訛（
    附於八十九年度他字第三五五六號偵查卷第二十三頁），並有現場查獲照片四幀
    及扣案被告丁○○所有如附表一、二所示之電動賭博機具、五萬七千二百二十元
    賭資及供其經營賭博犯行所用等物在卷可資佐證，足徵被告丁○○前揭自白與事
    實相符而堪予採信，又被告丁○○與同案被告戊○○等四人間，有犯意之聯絡及
    行為之分擔，亦堪以認定。末按扣案之電動賭博機具多達二十五台，被告於警訊
    中亦自承每日營業額約有一萬元（見偵查卷第七頁正面）之多，復參酌現場設有
    監視鏡頭四個及螢幕一台等物之情節，堪認被告丁○○與同案被告戊○○等四人
    間，均係恃之維生而以賭博為常業。故本件事證明確，被告犯行堪以認定，應予
    依法論科。
二、核被告丁○○所為，係犯刑法第二百六十七條之常業賭博罪，又被告未辦理營利
    事業登記即經營電子遊戲場業，係違反電子遊戲場業管理條例第十五條之規定，
    應論以同條例第二十二條之未准登記經營電子遊戲場業罪。被告既係以賭博為常
    業，已如前述，則公訴人認其係犯第二百六十八條之罪，其起訴法條自有未洽，
    應予變更。被告丁○○所犯上揭二罪間，係同一自然行為分別就其作為面與不作
    為面為法評價後同時所觸犯，有想像競合犯關係，應依刑法第五十五條之規定，
    從一重之常業賭博罪處斷。又被告丁○○與同案被告戊○○、己○○、丙○○及
    乙○○等四人間，就所犯常業賭博罪有犯意之聯絡及行為之分擔，應論以共同正
    犯。另公訴意旨雖未就被告丁○○違反電子遊戲場業管理條例第二十二條之罪嫌
    部分提起公訴，惟因與前揭已起訴論罪科刑部分，有想像競合犯之裁判上一罪關
    係，為起訴效力所及之範圍，本院自得併予審究，附予敘明。末按被告丁○○於
    行為後，刑法第四十一條業於九十年一月十日修正公布施行，於同年一月十二日
    生效，依修正後之第四十一條第一項前段規定，得易科罰金之範圍由犯最重本刑
    為三年以下有期徒刑以下之刑之罪，擴大為犯最重本刑為五年以下有期徒刑以下
    之刑之罪，依刑法第二條第一項前段之規定，本件應適用裁判時之修正後刑法第
    四十一條第一項前段規定，諭知易科罰金之折算標準，附予敘明。爰審酌被告丁○○前曾犯二次賭博罪而均科處罰金之犯罪執行紀錄（皆未構成累犯），有臺灣
    高等法院檢察署刑案紀錄簡覆表乙份在卷可參，及其犯罪之動機、目的、手段、
    擺設電動賭博機具之期間、所得之利益與所生之危害及犯罪後尚知坦承犯行之態
    度等一切情狀，量處如主文第一項所示之刑，並諭知易科罰金之折算標準，以資
    懲儆。扣案如附表一編號一至六所示之二十五台電動賭博機具等物，係當場賭博
    之器具，編號七所示之賭資五萬七千二百二十元則係從機台及櫃檯上查扣之財物
    ，業據被告丁○○及同案被告己○○等三人於本院審理時均供明在卷，應依刑法
    第二百六十六條第二項之規定，不問屬於犯人與否，均為沒收之諭知。又附表二
    所示營業日報表等物（起訴書漏未記載編號三、四所示之監視器鏡頭及監視器螢
    幕），則均係被告丁○○所有，供其為本件賭博犯行時所用之物，亦經被告於檢
    察官偵訊時供承屬實在卷，應依刑法第三十八條第一項第二款之規定，併為沒收
    之諭知。
三、另臺灣板橋地方法院檢察署九十年度偵字第五八五八號被告丁○○賭博案件，係
    指訴被告另於九十年三月十六日下午三時二十分許，經警於臺北縣新莊市○○路
    一六七號二樓處，查獲擺設滿貫大亨三台、王牌對決一台、水果盤二台、黃金列
    車彈珠台二台及金美滿彈珠台一台等電動賭博機具，故認被告尚涉有賭博犯行而
    移送請求併案審理。訊據被告丁○○固坦承右開犯行不諱，惟於本院審理時亦供
    明：因為找不到工作，手邊還有幾台未被查獲之機台，就利用這幾台來擺設，伊
    是臨時想到再開設的，伊在第一次被查獲後，並沒有想到要在中港路再開等語（
    見九十年六月六日審判筆錄），自難認被告係基於概括之犯意反覆而為，與連續
    犯之要件有間，故公訴人移送請求併案審理之常業賭博犯行，與前揭已論罪科刑
    之常業賭博犯行間，實無成立連續犯之裁判上一罪關係之可能，本院自無從併予
    審究，應退回由該署檢察官另行偵處。
據上論斷，應依刑事訴訟法第二百九十九條第一項前段、第三百條，電子遊戲場業管
理條例第二十二條，刑法第二十八條、第二百六十七條、第二條第一項前段、第五十
五條、第四十一條第一項前段、第二百六十六條第二項、第三十八條第一項第二款，
罰金罰鍰提高標準條例第一條前段、第二條，判決如主文。
本案經檢察官彭聖斐到庭執行職務
中      華      民國      九十      年      六      月    二十    日
                                臺灣板橋地方法院刑事第三庭
                                      法  官    陳志揚
右正本證明與原本無異。
如不服本判決，應於判決送達後十日內向本院提出上訴狀 (應附繕本) ，上訴於
臺灣高等法院。
                                      書記官    陳慶樹
中      華      民      國       九十      年    六        月  二十八   日
附錄本案論罪科刑法條全文：
刑法第二百六十七條
  以賭博為常業者，處二年以下有期徒刑，得併科一千元以下罰金。
電子遊戲場業管理條例第二十二條
  違反第十五條規定者，處行為人一年以下有期徒刑、拘役或科或併科新臺幣五十萬
  元以上二百五十萬元以下罰金。
附表一：
┌──┬─────────────┬──────┬───┬───────┐
│編號│名                      稱│數        量│所有人│備          註│
├──┼─────────────┼──────┼───┼───────┤
│一  │７ＰＫ雙魚座（含ＩＣ板）  │陸台        │丁○○│當場賭博之器具│
├──┼─────────────┼──────┼───┼───────┤
│二  │小瑪莉（含ＩＣ板）        │台        │同右  │同右          │
├──┼─────────────┼──────┼───┼───────┤
│三  │水果盤（含ＩＣ板）        │肆台        │同右  │同右          │
├──┼─────────────┼──────┼───┼───────┤
│四  │王牌對決（含ＩＣ板）      │壹台        │同右  │同右          │
├──┼─────────────┼──────┼───┼───────┤
│五  │滿貫大亨麻將台（含ＩＣ板）│捌台        │同右  │同右          │
├──┼─────────────┼──────┼───┼───────┤
│六  │彈珠台（含ＩＣ板）        │台        │同右  │同右          │
├──┼─────────────┼──────┼───┼───────┤
│七  │賭資（新臺幣）            │伍萬柒仟貳佰│同右  │在賭檯及兌換籌│
│    │                          │貳拾元      │      │處之財物      │
└──┴─────────────┴──────┴───┴───────┘
附表二：
┌──┬────────┬──────┬───┬────────────┐
│編號│名            稱│數        量│所有人│備                註    │
├──┼────────┼──────┼───┼────────────┤
│一  │營業日報表      │貳張        │丁○○│供本件賭博犯行所用之物  │
├──┼────────┼──────┼───┼────────────┤
│二  │十二月份營業報表│拾玖張      │同右  │同右                    │
├──┼────────┼──────┼───┼────────────┤
│三  │監視器鏡頭      │肆個        │同右  │同右（起訴書漏未載明）  │
├──┼────────┼──────┼───┼────────────┤
│四  │監視器螢幕      │壹台        │同右  │同右（起訴書漏未載明）  │
└──┴────────┴──────┴───┴────────────┘


司法院資訊處製作；財團法人民間司法改革基金會備份。
